# 请教陈版：关于价值分摊报告的利用咨询

提问人：www 学习 时间：2019-03-17 14:29:22
陈老师：
您好！
A公司在甲国收购了 B 公司 100%股权，假设 B 公司依据被 A公司收购时的 PPA 报告对资产、负债的账面价值进行了调整（非同控 100%收购调整单体公允价值情况），B 公司在调整公允价值过程中确认资产、负债公允价值的变动而影响的递延所得税负债 100 万美元，B 公司在进行收购年度税务审计时，税务审计结果认为 B 公司应该按公允价值确认 200 万美元递延所得税资产，并将 100 万递延所得税负债和 200 万递延所得税资产的影响调整了当年的所得税费用（注：B 公司在被 A 公司收购后净利润以及资产、负债等各项变化不大，基本可以确认税审报告确认的递延所得税资产是对 PPA报告一个修正）。
1 、请问陈老师 B 公司的处理是否合理？
初步判断：个人认为 B 公司的处理不合理，如果税审报告可以确认是对 PPA 报告的数据的一个修正，那么 B公司在利用税审报告对 PPA确认的递延所得税负债进行调整时应该将其影响 300 万美元调整收购时合并报表的资本公积，而非当期的所得税费用。
2 、请问陈老师，像这种情况，还有哪些需要注意的事项？
初步判断：需要检查为何PPA 报告会与税审报告有较大差异，即使在甲国税务机构仅认可税务中介出具的关于税费方面的所有报告，也不能因此就否认其他机构对税费的认定。

回答人：chenyiwei
1 、按照一般理解，B 公司自身报表中应调整资本公积（重估值盈余，即revaluation surplus），不应调整所得税费用。在 A公司的合并报表中应调整商誉。
2 、你的理解基本合理。要注意对差异原因作出合理解释，在合理确定差异原因的基础上进行相应的调整处理。